【裁判字號】    97,易,1236
【裁判日期】    970522
【裁判案由】    竊盜
【裁判全文】
臺灣臺北地方法院刑事判決              97年度易字第1236號
    公  訴  人  臺灣臺北地方法院檢察署檢察官
    被      告  乙○○
                        （現羈押於臺灣臺北看守所）
上列被告因竊盜案件，經檢察官提起公訴（九十七年度偵字第八
三七四號），本院判決如下：
    主  文
乙○○攜帶兇器竊盜，累犯，處有期徒刑拾月。扣案之螺絲起子
壹把沒收。
其餘被訴部分，無罪。
    事  實
一、乙○○曾於民國八十九年間犯竊盜罪，經臺灣高等法院九十
    年度上易字第一四五二號判處有期徒刑七月確定；又於八十
    九年間犯竊盜罪，經本院九十二年度易緝字第一一○號判處
    有期徒刑十月確定；再於九十年間犯妨害兵役治罪條例罪，
    經本院九十年度簡字第四一六二號處有期徒刑三月確定；上
    開犯罪所處之刑，經本院九十三年度聲字第九三號裁定應執
    行有期徒刑一年六月確定，甫於九十四年二月十九日縮刑期
    滿執行完畢。詎乙○○仍不知悔改，基於意圖為自己不法之
    所有之竊盜犯意，於九十七年四月十一日凌晨三時三十分許
    ，在臺北市○○○路一二○巷五二號前，趁甲○○所有之Ｈ
    Ａ－七七八八號自用小客車，停放在路邊無人看守之際，持
    其所有而客觀上足供兇器使用之螺絲起子一把，敲破該車右
    後車窗玻璃（毀損部分未據告訴），竊取車內甲○○所有之
    亞曼尼香水一瓶（價值新台幣〈下同〉一千八百元）、高速
    公路回數票二十二張（價值共八百三十六元），得手後欲離
    去之際，因行跡可疑，為警盤查後查獲。
二、案經臺北市政府警察局松山分局報告臺灣臺北地方法院檢察
    署檢察官偵查起訴。
    理    由
甲、有罪部分：
一、本件當事人對於本院認定事實所引用之證據資料，於本院最
    後審理期日調查證據時均陳明同意引用為本案證據（見本院
    九十七年五月一日審理筆錄），本院審酌該等言詞供述及書
    面作成時之情況認為適當，依刑事訴訟法第一百五十九條之
    五之規定，均有證據能力，合先敘明。
二、上揭事實欄所述之犯罪事實，業據被告乙○○於本院審理中
    坦承不諱（見本院九十七年五月一日審理筆錄），核與證人
    即被害人甲○○於警詢中陳述之情節相符（見臺灣臺北地方
    法院檢察署九十七年度偵字第八三七四號偵查卷第一三至一
    四頁），且有卷附贓物認領保管單一紙、暨扣案之螺絲起子
    一把可憑，足認被告出於任意性之自白，與事實相符而堪採
    信，被告犯罪事證明確，應依法論科。
三、按攜帶兇器竊盜，祇須行竊時攜帶具有危險性之兇器為已足
    ，並不以攜帶之初有行兇之意圖為必要，又無論被告主觀上
    是否旨在行兇抑僅便利行竊，然在客觀上具行兇之危險性，
    自屬兇器之一種，攜帶之而犯竊盜罪，應成立刑法第三百二
    十一條第一項第三款之罪（最高法院六十二年臺上字第二四
    八九號、七十年臺上字第一六一三號判例意旨參照），查被
    告行竊時所攜帶之螺絲起子一把，為金屬製品，有卷附扣案
    物品相片附卷可稽，在客觀上具有行兇之危險性，依前揭判
    例意旨，屬刑法第三百二十一條第一項第三款規定之兇器無
    疑，是核被告所為，係犯刑法第三百二十一條第一項第三款
    之攜帶兇器竊盜罪。被告曾於八十九年間犯竊盜罪，經臺灣
    高等法院九十年度上易字第一四五二號判處有期徒刑七月確
    定；又於八十九年間犯竊盜罪，經本院九十二年度易緝字第
    一一○號判處有期徒刑十月確定；再於九十年間犯妨害兵役
    治罪條例罪，經本院九十年度簡字第四一六二號處有期徒刑
    三月確定；上述犯罪所處之刑，經本院九十三年度聲字第九
    三號裁定應執行有期徒刑一年六月確定，甫於九十四年二月
    十九日縮刑期滿執行完畢等情，有臺灣高等法院被告前案紀
    錄表在卷可按，其於五年以內故意再犯本件有期徒刑以上之
    罪，為累犯，應依刑法第四十七條第一項之規定，加重其刑
    。爰審酌被告正值壯年，不思循合法途徑獲致財物，竟貪圖
    慾便而罹罪章，且已有多次犯罪前科，素行不佳，暨被告犯
    罪之動機、目的、手段、生活狀況、品行、智識程度等一切
    情狀，量處如主文第一項所示之刑，以資懲戒。末查扣案之
    螺絲起子一把，係被告所有，供犯罪所用之物，業據被告供
    承在卷，爰依刑法第三十八條第一項第二款規定宣告沒收。
乙、無罪部分：
一、公訴意旨略以：被告乙○○基於意圖為自己不法之所有之竊
    盜犯意，於九十七年四月十一日凌晨，在臺北縣板橋市○○
    街，見不詳車號之自用小客車停放路邊無人看守之際，持足
    以傷人之兇器一字型螺絲起子，敲破該車車窗玻璃，進入車
    內竊取ＧＰＳ衛星導航及其支架、高速公路回數票六張，嗣
    被告另於同日凌晨三時三十分許，至臺北市○○○路一二○
    巷五二號前犯前述竊盜案件時，為警盤查後一併查獲，因認
    被告乙○○此節涉犯刑法第三百二十一條第一項第三款之攜
    帶兇器竊盜罪嫌。
二、按犯罪事實應依證據認定之，無證據不得認定犯罪事實，又
    不能證明被告犯罪者，應諭知無罪之判決，刑事訴訟法第一
    百五十四條第二項、第三百零一條第一項分別定有明文。次
    按事實之認定，應憑證據，如未能發現相當證據，或證據不
    足以證明，自不能以推測或擬制之方法，為裁判基礎；又認
    定不利於被告之事實，須依積極證據，茍積極證據不足為不
    利於被告事實之認定時，即應為有利於被告之認定，更不必
    任何有利之證據；再刑事訴訟法上所謂認定犯罪事實之積極
    證據，係指適合於被告犯罪事實認定之積極證據而言，雖不
    以直接證據為限，間接證據亦包括在內，然而無論直接或間
    接證據，其為訴訟上之證明，須於通常一般之人均不致有所
    懷疑，而得確信其為真實之程度者，始得據為有罪之認定，
    倘其證明尚未達到此一程度，而有合理之懷疑存在而無從使
    事實審法院得有罪之確信時，即應由法院為諭知被告無罪之
    判決（最高法院四十年臺上字第八六號、三十年上字第八一
    六號、二十九年上字第三一○五號、七十六年臺上字第四九
    八六號判例意旨參照）。
三、本件公訴人認被告乙○○涉犯此節竊盜罪嫌，乃以：被告於
    偵查中之自白，及扣案之ＧＰＳ衛星導航及其支架、高速公
    路回數票六張等件，為其主要論據。訊據被告乙○○堅決否
    認涉有此節竊盜犯行，辯稱：伊被查獲後警察叫伊多認幾件
    ，伊因為害怕才承認，查獲當日移送內勤檢察官訊問時，伊
    也是因為有點恐懼所以就全部承認了，事實上查獲時在伊身
    上扣得之ＧＰＳ衛星導航及其支架、高速公路回數票六張，
    是伊於被查獲前二、三天，在臺北縣三重市○○○路及大同
    北路的跳蚤市場買來的，不是伊偷的等語。
四、經查：本件被告固曾於偵查中自白扣案之ＧＰＳ衛星導航及
    其支架、高速公路回數票六張等物，為其於九十七年四月十
    一日凌晨，在臺北縣板橋市○○街，敲破停放於路邊不詳車
    號車輛之車窗玻璃後，進入車內竊取，惟嗣於偵查中經檢察
    官再次偵訊及於本院審理時，均堅決否認上開物品為其行竊
    所得，並以前詞置辯。而查扣案之ＧＰＳ衛星導航及其支架
    、高速公路回數票六張等物，其上並無註記所屬人之姓名等
    足資辨別來源之特徵，有卷附扣案物品相片附卷可稽（見臺
    灣臺北地方法院檢察署九十七年度偵字第八三七四號偵查卷
    第四六、四七頁），亦無任何被害人出面指訴曾於前揭時地
    失竊該等物品，則該等物品究否為他人失竊之物，已屬有疑
    ，又持有該等物品之可能原因，本非只一端，尚難僅以查獲
    時持有該等物品，逕認必為竊盜所得，是本件被告雖曾於偵
    查中自白，惟既為其嗣後所推翻，復無足資證明被告於偵查
    中之自白與事實相符之補強證據得保障其真實性，而純就扣
    案物品之客觀狀態，亦無法推論被告有竊盜財物之犯罪事實
    ，本件公訴人所舉之證據，不足證明被告乙○○有於九十七
    年四月十一日凌晨，在臺北縣板橋市○○街，竊取不詳車號
    車輛內財物之犯行，此外，本院復查無其他積極證據足證被
    告有公訴人所指之此節犯罪，揆諸前揭說明，不能證明被告
    犯罪，此節應為被告無罪判決之諭知，爰判決如主文第二項
    所示。
據上論斷，應依刑事訴訟法第二百八十四條之一、第三百零一條
第一項、第二百九十九條第一項前段，刑法第三百二十一條第一
項第三款、第四十七條第一項、第三十八條第一項第二款，判決
如主文。
本案經檢察官鄧巧羚到庭執行職務
中    華    民    國  九十七  年    五    月  二十二  日
                  刑事第八庭  法  官  孫  曉  青
上正本證明與原本無異。
如不服本判決應於送達後十日內向本院提出上訴狀。
                              書記官  郭  錦  賢
中    華    民    國  九十七  年    五    月  二十二  日
附錄本案論罪科刑法條全文
刑法第三百二十一條
犯竊盜罪而有左列情形之一者，處六月以上、五年以下有期徒刑：
一  於夜間侵入住宅或有人居住之建築物、船艦或隱匿其內而犯
    之者。
二  毀越門扇、牆垣或其他安全設備而犯之者。
三  攜帶兇器而犯之者。
四  結夥三人以上而犯之者。
五  乘火災、水災或其他災害之際而犯之者。
六  在車站或埠頭而犯之者。
前項之未遂犯罰之。


司法院資訊處製作；財團法人民間司法改革基金會備份。
